最高法院刑事判決　　　　　　九十四年度台上字第六三七九號
　　上　訴　人　甲○○
　　　　　　　　　　　　另案.
上列上訴人因違反槍砲彈藥刀械管制條例案件，不服台灣高等法
院台南分院中華民國九十四年九月十三日第二審判決（九十四年
度上訴字第四八四號，起訴案號：台灣雲林地方法院檢察署九十
三年度偵字第四一一七、四三二○號），提起上訴，本院判決如
下：
    主  文
上訴駁回。
    理  由
按刑事訴訟法第三百七十七條規定：上訴於第三審法院，非以判
決違背法令為理由，不得為之。是提起第三審上訴，應以原判決
違背法令為理由，係屬法定要件。如果上訴理由狀並未依據卷內
訴訟資料，具體指摘原判決不適用何種法則或如何適用不當，或
所指摘原判決違法情事，顯與法律規定得為第三審上訴理由之違
法情形，不相適合時，均應認其上訴為違背法律上之程式，予以
駁回。本件原判決認定上訴人甲○○明知未經許可不得無故持有
槍砲彈藥刀械管制條例所列之槍砲，乃於民國九十二年十一月間
，在竊得某輛小客車後，經檢視發現車內置有仿GL0CK 廠27型半
自動手槍製造之玩具手槍改造而成可發射子彈具殺傷力之改造手
槍一支（槍枝管制編號：0000000000）及不具殺傷力
之土造子彈一顆，仍基於持有可發射子彈具有殺傷力改造手槍之
犯意，未經許可持有該手槍。嗣為警於九十三年一月二十日十六
時三十分許，在上訴人所承租之雲林縣西螺鎮福田里社口六十八
之十八號西邊倉庫內，尋回張新凱所有失竊之車牌號碼Ｆ８－三
七○八號（懸掛偽造車牌號碼ＹＯ－八三三三號）小客車，並在
該車內查扣上開改造手槍一支及無殺傷力之土造子彈一顆（上訴
人所涉竊盜及行使偽造特種文書罪部分，另案審理中）等情。因
而維持第一審論處上訴人未經許可持有可發射子彈具有殺傷力之
改造手槍罪刑之判決，駁回其在第二審之上訴，已綜核全部卷證
資料，詳加斟酌論斷，敘明其所憑之證據及認定之理由，而以上
訴人否認犯罪所持之辯解為不足採，予以指駁綦詳，俱有卷存之
證據資料可資覆按。從形式上觀察，並無判決違背法令之情形存
在。按刑法上之牽連犯係指行為人本僅有犯一罪之故意，惟其方
法行為或結果行為，另犯其他罪名，而此二罪之間，在客觀上即
通常觀念，認為具有必然之方法（手段）與目的或原因與結果之
牽連（或因果）關係者而言。若所犯二罪，僅有偶然之手段與結
果關係者，尚不得謂為牽連犯。上訴人於竊得某小客車後，經檢
視車內發現上開改造手槍，始基於持有可發射子彈具有殺傷力改
造手槍之犯意，未經許可持有該手槍，初無以竊盜為非法持有改
造手槍方法之意思，且非法持有改造手槍亦非必然以竊盜為方法
，而非法持有改造手槍更非竊盜之當然結果，其持有改造手槍在
客觀上並非竊盜當然之方法與目的或原因與結果之牽連關係，僅
有偶然之手段與結果關係而已，自不得謂為牽連犯，原判決以上
訴人非法持有改造手槍係另行起意，單獨加以處罰，其適用法則
，並無不當。另查證據之取捨及證據證明力如何，均屬事實審法
院得自由裁量、判斷之職權，苟其此項裁量、判斷，並不悖乎通
常一般之人日常生活經驗之定則或論理法則，又於判決內論敘其
何以作此判斷之心證理由者，即不得任意指摘其為違法，據為提
起第三審上訴之合法理由。上訴人固辯稱：「懸掛車牌號碼ＹＯ
－八三三三號自用小客車是我平日代步的車輛，我就將行車電腦
及竊車的工具都放在這輛車上，我出去偷車都是開這輛車」；證
人周憲忠亦證述：「我與被告行竊時有開過懸掛車牌號碼ＹＯ－
八三三三號自用小客車」等語（見第一審卷第四四、五九頁）。
然均未言及曾持槍外出行竊之事實。原判決以警察事後雖在該車
上查獲上開改造手槍，仍難論以刑法第三百二十一條第一項第三
款之攜帶兇器竊盜罪。此乃其取捨證據及證據證明力判斷職權之
合法行使，其所為判斷，尚無悖離一般經驗法則，尤不得指為違
法。上訴意旨置原判決上開明確論斷於不顧，對原審採證、認事
、用法之審判職權行使，任憑己見，或就同一證據資料為相異之
評價，或就不影響於判決本旨事項再為事實上之爭辯，均與法律
規定得為第三審上訴理由之違法情形，不相適合，其上訴為違背
法律上之程式，應予駁回。
據上論結，應依刑事訴訟法第三百九十五條前段，判決如主文。
中　　華　　民　　國　九十四　年　 十一 　月　 十七 　日
                      最高法院刑事第三庭
                          審判長法官  紀　俊　乾
                                法官  黃　正　興
                                法官  劉　介　民
                                法官  陳　東　誥
                                法官  林　秀　夫
      本件正本證明與原本無異
                                      書  記  官
中　　華　　民　　國　九十四　年　 十一 　月　二十一　日
                                                      Ｅ
